【裁判字號】    97,上訴,3302
【裁判日期】    970819
【裁判案由】    毒品危害防制條例
【裁判全文】
臺灣高等法院刑事判決                97年度上訴字第3302號
上  訴  人
即  被  告  甲○○
                    （現於臺灣桃園監獄執行中）
上列上訴人因毒品危害防制條例案件，不服臺灣桃園地方法院97
年度訴字第148號，中華民國97年6月11日第一審判決（起訴案號
：臺灣桃園地方法院檢察署96年度偵字第9441、11891、16811號
），提起上訴，本院判決如下：
    主  文
上訴駁回。
    理  由
一、按不服地方法院之第一審判決而上訴者，應向管轄第二審之
    高等法院為之；上訴書狀應敘述具體理由；第二審法院認為
    上訴書狀未敘述理由或上訴有第362條前段情形，應以判決
    駁回之。但其情形可以補正而未經原審法院命其補正者，審
    判長應定期間先命補正，刑事訴訟法第361條第1、2項、第3
    67條明文規定。而所謂不服第一審判決提起上訴之具體理由
    ，必係依據卷內既有訴訟資料或提出新事證，指摘或表明第
    一審判決有何採證認事、用法或量刑等足以影響判決本旨之
    不當或違法，而構成應予撤銷之具體事由，始克當之（例如
    ：依憑證據法則具體指出所採證據何以不具證據能力，或依
    憑卷證資料，明確指出所為證據證明力之判斷如何違背經驗
    、論理法則）；倘僅泛言原判決認定事實錯誤、違背法令、
    量刑失之過重或輕縱，而未依上揭意旨指出具體事由，或形
    式上雖已指出具體事由，然該事由縱使屬實，亦不足以認為
    原判決有何不當或違法者（例如：對不具有調查必要性之證
    據，法院未依聲請調查亦未說明理由，或援用證據不當，但
    除去該證據仍應為同一事實之認定），皆難謂係具體理由，
    俾與第二審上訴制度旨在請求第二審法院撤銷、變更第一審
    不當或違法之判決，以實現個案救濟之立法目的相契合，並
    節制濫行上訴（最高法院97年度台上字第892號判決意旨參
    照）。又刑罰之量定，為法院得依職權自由裁量之事項，苟
    於法定刑度之內，予以量定，且客觀上並無明顯濫權之情形
    者，自不容當事人任憑主觀意見，指摘其違法、失當。是原
    判決倘就如何量定其宣告刑之理由，已經敘明審酌之因素，
    被告卻置之不顧，僅泛詞指摘量刑過重，而未提出證據資料
    以供審查，難認為其理由已經明確、具體，自無從動搖原判
    決，而使上級審法院將之撤銷或變更，所提上訴，即非適法
    。
二、經查，本件上訴人即被告甲○○不服原審判決，於民國（下
    同）97年6月25日提起上訴，然其上訴狀僅泛稱被告非為販
    賣而販入毒品，係為自己吸食而持有毒品及原審判刑過重云
    云，惟並未提出任何證據資料以供法院審查，有其上訴狀在
    卷可稽，嗣經本院審判長認其未敘述具體之上訴理由，依刑
    事訴訟法第367條但書規定，於97年7月21日以裁定命被告於
    裁定送達後10日內補具上訴理由，該裁定並於97年7月23日
    送達於被告本人收受，有本院裁定書及送達證書各1件附卷
    為憑。被告嗣於97年7月29日提出補正理由書泛謂於原審準
    備程序時係因受命法官以利誘方式告知被告如果被告認罪，
    將處以轉讓或意圖販賣而持有罪，被告才因此認罪等語。惟
    被告於警詢、偵訊及原審羈押庭時均已坦承販賣毒品之犯行
    ，且就其係向何人購買毒品、約定之交易地點、購買之數量
    、次數、購入及出售之價格等情，均予詳細敘述，亦坦承扣
    案帳冊係記載購買毒品欠款之紀錄（見偵字第9441號卷第9
    至11頁、14頁、232、233、305、358頁、原審聲羈字第295
    號卷第5、6頁）；同案被告沈貴龍於警詢、偵訊時亦均供稱
    有向甲○○購買毒品等語（見同上卷第25、26、235頁）；
    且經詳閱原審準備程序及審理筆錄，被告就起訴書所載事實
    均為認罪之陳述（見原審訴字第60、61頁、原審訴字第148
    號卷第67頁），法官並無以利誘之方式誘導被告為不實之自
    白，被告上訴意旨執此指摘原判決，顯與卷證內容不符，委
    無可採。被告上訴既未依卷內既有訴訟資料或提出新事證，
    指摘或表明原審判決有何採證認事、用法或量刑等足以影響
    判決本旨之不當或違法，構成應撤銷之具體事由，難認已補
    正具體之上訴理由，揆諸上開規定，其上訴顯屬違背法律上
    之程式，應予駁回，並不經言詞辯論為之。
據上論斷，應依刑事訴訟法第367條前段、第372條，判決如主文
。
中    華    民    國    97    年    8     月    19    日
                  刑事第十四庭審判長法  官  陳志洋
                                    法  官  謝靜慧
                                    法  官  吳啟民
以上正本證明與原本無異。
如不服本判決，應於收受送達後十日內向本院提出上訴書狀，其
未敘述上訴之理由者並得於提起上訴後十日內向本院補提理由書
（均須按他造當事人之人數附繕本）。
                                    書記官  江采廷
中    華    民    國    97    年    8     月    19    日


司法院資訊處製作；財團法人民間司法改革基金會備份。
